【裁判字號】    90,易,2542
【裁判日期】    901025
【裁判案由】    贓物
【裁判全文】
臺灣臺中地方法院刑事判決                          九十年度易字第二五四二號
    公  訴  人  臺灣臺中地方法院檢察署檢察官
    被      告  甲○○
右列被告因贓物案件，經檢察官提起公訴（九十年度偵字第一一五七八號），本院判
決如左：
    主  文
甲○○牙保贓物，累犯，處拘役伍拾玖日，如易科罰金，以佰元折算壹日。
    事  實
一、甲○○前曾於民國（下同）八十三年間因違反肅清煙毒條例案件，經本院判處有
    期徒刑三年四月確定，於八十三年六月十日入監執行，於八十四年九月十四日假
    釋出獄，甫於八十六年九月二十一日假釋期滿執行完畢，仍不知悔改警惕，於九
    十年四月廿一日晚上八時許，在台中縣大甲鎮○○路「三清宮」遇見綽號「阿米
    」不詳姓名成年人，「阿米」以新臺幣（下同）五百元之代價要求甲○○提供自
    用小貨車，約定於九十年四月廿三日晚上七時許前往台中縣大甲鎮○○路二五四
    號載運「阿米」於不詳時間，在台中縣大甲鎮○○里○○段十二地號乙○○之農
    舍所竊取之白鐵窗一面、白鐵門斗三面、白鐵門一面、三角形白鐵四面等物品，
    甲○○明知該物品均係「阿米」所竊得之贓物，竟仍允為牙保，依約駕駛其不知
    情之弟弟徐雲騰所有之車牌號碼ＢＥ─八０一一號自用小貨車，於前述時間搭載
    「阿米」及前述贓物，前往上述台中縣大甲鎮○○路二五四號載運前開贓物，於
    九十年四月廿三日晚上七時十分許，載至台中縣大甲鎮○○路五六三號劉俊龍所
    經營之舊貨回收站，由甲○○下車牙保上述贓物出賣予不知情之劉俊龍，「阿米
    」則在外等候，甲○○得款二千二百八十元後交給「阿米」，「阿米」依約交付
    五百元予甲○○作為酬勞，嗣於九十年四月廿四日上午十時卅分許，經乙○○會
    同警方在劉俊龍經營之上述舊貨回收站查獲前開贓物，始查悉上情。
二、案經台中縣警察局大甲分局報請臺灣臺中地方法院檢察署檢察官偵查起訴。
    理  由
一、訊據被告甲○○固坦承有以五百元之代價於右揭時地牙保前述物品出賣予劉俊龍
    等情不諱，惟矢口否認知悉前開物品係贓物，辯稱略以：伊與「阿米」是朋友關
    係，伊不知道「阿米」之姓名及聯絡方式，當天係因「阿米」沒有貨車，「阿米
    」並沒有說明該批物品來源，伊想說只是一些廢鐵，並未懷疑有問題，是「阿米
    」給伊五百元時，才說東西是偷來的云云。惟查前開物品係被害人乙○○所有而
    放置於台中縣大甲鎮○○里○○段十二地號之農舍內，於九十年四月二十四日上
    午十時許發覺失竊，業據被害人乙○○於警訊時指述甚詳，復有照片十八張在卷
    足稽，而被告於右揭時地與不知情之劉俊龍交易前開贓物並取得交易所得，亦據
    劉俊龍於警訊及檢察官偵查中證述屬實，並有保管條一紙在卷可憑。次查被告既
    自承「阿米」為其友人，然竟不知「阿米」之真實姓名及聯絡方式，且於夜間始
    與「阿米」至前開地點載運物品，顯與常情不符，是被告辯稱伊於出售前開物品
    後，「阿米」交付五百元給伊時始知係贓物，顯與事實不符。蓋被告所載運之前
    開物品均屬完好之鐵門、鐵窗，且形式上觀之仍屬堪用之物，此有前述照片在卷
    可參，再者，被告載運前開贓物至劉俊龍所經營之舊貨回收站出賣時，「貨主，
    阿米」並未陪同進入與劉俊龍交涉價格，反而任由僅係駕車代為載運之被告單獨
    進入舊貨回收站與劉俊龍交涉，業據證人劉俊龍於偵查中證述甚詳，亦為被告所
    不否認，是被告顯係於載運前即已知悉其所牙保予劉俊龍之物品為來源不明之贓
    物甚明。綜上所述，參以被告與「阿米」之關係、被告無法聯絡「阿米」之人、
    載運贓物之時間為晚間、交易時非由「阿米」而由被告出面交涉等情以觀，被告
    前開所辯，顯係犯後卸責之詞，不足採信，本件事證明確，被告犯行洵堪認定。
二、核被告甲○○所為，係犯刑法第三百四十九條第二項之牙保贓物罪。又被告於牙
    保贓物前雖有搬運贓物之行為，惟此乃屬被告牙保贓物犯行之階段行為，應為其
    後之牙保行為所吸收，不另論罪，公訴人認被告另涉犯搬運贓物罪，容有未洽。
    又被告甲○○前曾於八十三年間因違反肅清煙毒條例案件，經本院判處有期徒刑
    三年四月確定，於八十三年六月十日入監執行，於八十四年九月十四日假釋出獄
    ，甫於八十六年九月二十一日假釋期滿執行完畢，有臺灣臺中地方法院檢察署刑
    案資料查註紀錄表及臺灣高等法院被告全國前案紀錄表在卷可佐，其於五年以內
    再犯本件有期徒刑以上之罪，為累犯，應依刑法第四十七條規定加重其刑。爰審
    酌被告犯罪之動機、目的、手段、犯罪所得不多及犯罪後態度等一切情狀，量處
    如主文所示之刑，並諭知易科罰金之折算標準，以示懲儆。
據上論斷，應依刑事訴訟法第二百九十九條第一項前段、刑法第三百四十九條第二項
、第四十七條、第四十一條第一項前段、罰金罰鍰提高標準條例第一條前段、第二條
，判決如主文。
本案經檢察官沈淑宜到庭執行職務。
中      華      民      國      九十      年      十      月    二十五  日
                                      臺灣臺中地方法院刑事第一庭
                                            法  官    簡  賢  坤
右正本證明與原本無異。
如不服本判決，應於送達後十日內向本院提出上訴狀(須附繕本)，上訴於台灣高等
法院台中分院。
                                            書記官
中      華      民      國      九十      年      十      月    二十五  日
附錄論罪科刑法條
刑法第三百四十九條第二項：
搬運、寄藏、故買贓物或為牙保者，處五年以下有期徒刑、拘役或科或併科一千元以
下罰金。


司法院資訊處製作；財團法人民間司法改革基金會備份。
